# 请教陈版，非同一控制下专项储备的恢复

提问人：lxch119 时间：2017-04-12 18:11:45
A公司发行股份实现对B公司的非同一控制下合并，收购100%股权，合并日 630 。 合并日B公司专项储备余额 500 万。 假设 1 ： 7 至 12月计提 300 万，使用 200 万，期末余额 600 万。收购日之后形成的专项储备300-200=100万 A公司期末合并报表，准则规定要恢复子公司的专项储备，合并报表中的专项储备是 600 万，还是 100 万？ 假设 2 ： 7 至 12 月计提 300 万，使用 700 万，期末余额 100 万。收购日之后形成的专项储备300-700=-400万
A公司期末合并报表，准则规定要恢复子公司的专项储备，合并报表中的专项储备是 100 万，还是-400万？ 我的理解是不是应该恢复收购日之后收购形成的那部分？不知道对不对? 恳请版主指点。 谢谢！

回答人：chenyiwei
可参考《瑞华研究 2010 ～ 2016 汇编》之“问题3-2-58（通过非同一控制下企业合并取得的子公司的专项储备在合并报表时如何处理）”。

提问人：lxch119 时间：2017-04-13 11:35:57
陈版， 我看了一下，汇编里面说的是4-12月，本年提取 500 万，使用 400 万，余额 100 万， 是否就是指，只恢复合并日之后形成的专项储备余额。 谢谢！

回答人：chenyiwei
购买日原有的部分也是视同负债留在收购方合并报表的专项储备中的。